# 陈版：不具备股权投资关系的合并问题

提问人：tao-tian 时间：2014-06-20 15:23:05
陈版好，看到您前几年关于委托经营合并的问题中回复是:在中国现行的会计准则下，完全不存在投资与被投资关系的两个企业通常是不能编制合并报表的.在现在合并准则修改后是否仍然是必须要有投资关系，如受托经营、租赁经营一家公司，即使满足实质控制条件也不能纳入合并范围？

回答人：chenyiwei
本版面对托管、承包经营情况下的合并报表问题已有多次讨论。合并的前提是“控制”，但并不一定以存在股权关系为前提。